# 债转股的协议

提问人：lxf19820130 时间：2018-02-01 08:55:14
请教各位：如果母公司要将对全资子公司的借款转成股权，都需要履行什么手续啊，需要签协议吗？

回答人：chenyiwei
主要法规依据：《公司注册资本登记管理规定（ 2014 年修订）》（国家工商行政管理总局令第 64 号）第七条： 　　第七条 债权人可以将其依法享有的对在中国境内设立的公司的债权，转为公司股权。 　　转为公司股权的债权应当符合下列情形之一： (一)债权人已经履行债权所对应的合同义务，且不违反法律、行政法规、国务院决定或者公司章程的禁止性规定； (二)经人民法院生效裁判或者仲裁机构裁决确认； (三)公司破产重整或者和解期间，列入经人民法院批准的重整计划或者裁定认可的和解协议。
用以转为公司股权的债权有两个以上债权人的，债权人对债权应当已经作出分割。 　　债权转为公司股权的，公司应当增加注册资本。
请首先对照拟转股的借款是否满足上述条件。 如果满足条件的，则需由母公司根据内部决策权限作出将股东借款转为子公司资本的股东决定，如果涉及国有企业、外商投资企业和金融企业等情形的，转增还需获得有关主管部门批准（国资、外资、外汇、相关金融监管机构等）。完成内部决策和外部批准程序后，即可操作债权转为股权的具体处理（包括子公司的会计处理）并相应进行验资。
需关注拟转股债权历史上形成的合规性以及计量金额的准确性。